臺灣新竹地方法院刑事判決
111年度訴字第585號
公  訴  人  臺灣新竹地方檢察署檢察官翁旭輝
被      告  葉省和


            葉省欣



上列被告因傷害案件，經檢察官提起公訴（111年度偵字第2065
號），本院認為宜以簡式審判程序審理，判決如下：
    主  文
葉省和共同犯傷害罪，處拘役拾日，如易科罰金，以新臺幣壹仟
元折算壹日。
葉省欣共同犯傷害罪，處拘役拾日，如易科罰金，以新臺幣壹仟
元折算壹日；又犯傷害罪，處拘役拾日，如易科罰金，以新臺幣
壹仟元折算壹日。應執行拘役拾伍日，如易科罰金，以新臺幣壹
仟元折算壹日。
    犯罪事實及證據名稱    
一、本件除犯罪事實應更正為「：：：林于慈見狀欲上前阻止葉
    省欣壓制林于瑞，葉省欣竟另行起意，徒手將林于慈摔倒並
    壓制在地：：：」證據應增加「被告2人在本院審理時之自
    白」外，餘犯罪事實、證據，均引用檢察官起訴書所載（如
    附件）。
二、本院審酌本件起因係雙方於開庭後步出地檢署時，告訴人先
    無端挑釁自後方以手猛推被告二人之母彭鳳琴（按此部分業
    經判處罰金新臺幣五千元，本院111年度訴字第279號判決）
    ，被告2人方將告訴人林于瑞壓制在地上，再由被告葉省欣
    壓制上前幫忙之告訴人林于慈，期間僅單純壓制告訴人2人
    ，並未再故意出手傷害告訴人；另參酌告訴人林于瑞前因先
    自110年3月20日至同年4月17日持續出言恐嚇被告2人及其母
    彭鳳琴，嗣經被告葉省和聲請民事暫時保護令後，告訴人林
    于瑞猶自110年9月3日至同年月12日違反保護令持續出言恐
    嚇、濫罵被告葉省和（按此部分業經分別判處拘役15日及20
    日，本院上開判決），且迄今雙方爭端亦尚未停止，此有被
    告所提雙方通訊軟體對話一份在卷可稽，暨告訴人2人所受
    傷害輕微等情形，各量處如主文所示之刑，並諭知易科罰金
    之折算標準，且就被告葉省欣部分定其應執行之刑。　
三、應適用之法條：
（一）刑事訴訟法第273條之1第1項、第299條第1項前段、第310
      條之2、第454條第2項。
（二）刑法第277條第1項、第41條第1項前段、第51條第6款。
四、如不服本判決，得自判決送達之日起20日內，向本院提起上
    訴。
五、本案經檢察官黃翊雯到庭執行職務。
中　　華　　民　　國　　111 　年　　10　　月　　26　　日
                  刑事第四庭法  官   陳健順
以上正本證明與原本無異。
中　　華　　民　　國　　111 　年　　10　　月　　27　　日
                            書記官   吳玉蘭
附錄本案論罪科刑法條：
中華民國刑法第277條第1項
傷害人之身體或健康者，處 5 年以下有期徒刑、拘役或 50 萬
元以下罰金。
附件：
臺灣新竹地方檢察署檢察官起訴書
                                     111年度偵字第2065號
    被      告  葉省和  男  36歲（民國00年0月00日生）   
                        住新竹縣○○鄉○○街000巷00號7樓
                        國民身分證統一編號：Z000000000號
                葉省欣  男  38歲（民國00年0月0日生）    
                        住新竹縣○○鄉○○路000巷0弄0號 
                        居新竹縣○○鄉○○路000○0號    
                        國民身分證統一編號：Z000000000號
上列被告等因家庭暴力之傷害案件，業經偵查終結，認應提起公
訴，茲將犯罪事實及證據並所犯法條分敘如下：
        犯罪事實
一、葉省和與林于瑞前為夫妻關係，有家庭暴力防治法第3條第1
    款之家庭成員關係；葉省欣係葉省和之兄，與林于瑞曾為旁
    系姻親關係，有家庭暴力防治法第3條第4款之家庭成員關係
    ；彭鳳琴則為葉省和、葉省欣之母；林于慈為林于瑞之姊。
    葉省和、葉省欣於民國110年10月14日17時25分許，在址設
    新竹縣○○市○○路0段000號之臺灣新竹地方檢察署大門口，見
    林于瑞以雙手自後方推擠彭鳳琴背部（所涉傷害部分，經臺
    灣新竹地方法院以111年度訴字第279號判決），即共同基於
    傷害他人身體之犯意聯絡，先由葉省和徒手拉扯林于瑞頸部
    並將林于瑞摔倒在地；復由葉省欣則接續將林于瑞壓制在地
    。林于慈見狀欲上前阻止葉省欣壓制林于瑞，葉省欣竟徒手
    將林于慈摔倒並壓制在地；葉省和亦接續將林于瑞壓制在地
    上，致林于瑞受有背部鈍挫傷疼痛、雙手肘挫擦傷、右膝鈍
    挫傷疼痛之傷害；林于慈則受有雙前臂、右髖、右大腿、雙
    膝多處等鈍挫傷併疼痛之傷害。
二、案經林于瑞、林于慈訴由新竹縣政府警察局竹北分局報告偵
    辦。
        證據並所犯法條
一、證據清單及待證事實：
編號 證據名稱 待證事實 ㈠ 被告葉省和於警詢及偵查中之供述 固坦承有將告訴人林于瑞摔倒並壓制在地上之情，惟矢口否認傷害犯行，辯稱：我是正當防衛，在短短十幾秒內，我不可能用其他方式阻止告訴人林于瑞云云。 ㈡ 被告葉省欣於警詢及偵查中之供述 固坦承有將告訴人林于慈壓制在地上之情，惟矢口否認傷害犯行，辯稱：告訴人林于瑞先攻擊彭鳳琴，我不知道告訴人林于慈衝出來要幹嘛，我才會壓制告訴人林于慈云云。 ㈢ 告訴人林于瑞於警詢及偵查中之指述 證明告訴人林于瑞遭被告葉省和、葉省欣摔倒並壓制在地之事實。 ㈣ 告訴人林于慈於警詢及偵查中之指述 證明告訴人林于慈遭被告葉省欣摔倒並壓制在地之事實。 ㈤ 東元醫療社團法人東元綜合醫院診斷證明書、受理家庭暴力事件驗傷診斷書各1份 證明告訴人林于瑞、林于慈受有犯罪事實欄所載傷害之事實。 ㈥ 現場監視器錄影光碟1片、監視器錄影畫面翻拍照片13張及本署光碟勘驗筆錄1份。 證明全部犯罪事實。 
二、按家庭暴力防治法所稱家庭暴力，係指家庭成員間實施身體
    或精神上不法侵害之行為；所稱家庭暴力罪，係指家庭成員
    間故意實施家庭暴力行為而成立其他法律所規定之犯罪，家
    庭暴力防治法第2條第1款、第2款分別定有明文。經查，被
    告葉省和與告訴人林于瑞前為夫妻關係，有家庭暴力防治法
    第3條第1款之家庭成員關係；被告葉省欣與告訴人林于瑞曾
    為旁系姻親關係，有家庭暴力防治法第3條第4款之家庭成員
    關係，是被告葉省和、葉省欣共同傷害告訴人林于瑞之舉，
    已屬家庭成員間實施身體上不法侵害之行為，該當家庭暴力
    防治法第2條第2款之家庭暴力罪並構成刑法規定之犯罪，惟
    因家庭暴力防治法對於傷害罪並無科處刑罰之規定，仍應依
    刑法規定予以論科。是核被告葉省和、葉省欣所為，均係犯
    刑法第277條第1項之傷害罪嫌。被告2人就上揭傷害犯行，
    有犯意聯絡及行為分擔，請論以共同正犯。
三、依刑事訴訟法第251條第1項提起公訴。
    此  致
臺灣新竹地方法院
中    華    民    國   111    年    7     月    14    日
                              檢  察  官  翁旭輝